【裁判字號】    88,訴,1673
【裁判日期】    890526
【裁判案由】    毒品危害防制條例
【裁判全文】
臺灣臺北地方法院刑事判決                        八十八年度訴字第一六七三號
    公  訴  人  臺灣臺北地方法院檢察署檢察官
    被      告  戊○○
    選任辯護人  徐方齡
右列被告因違反毒品危害防制條例案件，經檢察官提起公訴（八十八年度偵字第二一
八九五號）及併案審理（八十八年偵字第二三八八七），本院判決如左：
    主  文
戊○○連續販賣第二級毒品，處有期徒刑柒年陸月，附表（二）所示之物沒收銷
燬之，附表（二）所示之物沒收；因犯罪所得如附表（一）所示之財物沒收之，如
全部或一部不能沒收時，以其財產抵償之。
    事  實
一、戊○○因施用第二級毒品安非他命，自八十八年六月二十八日起，在台北看守所
    執行觀察勒戒，期間與同在執行觀察勒戒之乙○○認識，戊○○於八十八年七月
    十二日勒戒完畢釋放，仍不知悔改，繼續與有施用安非他命劣習之朋友往來進而
    又認識丁○○，竟基於販賣第二級毒品安非他命之概括犯意，先後多次於附表（
    一）所示之時間、價格，在台北市○○○路○段三十九號一樓，戊○○所經營之
    晴光照相館內，販賣第二級毒品安非他命，供乙○○、丁○○施用，經台北市政
    府警察局偵五隊於八十八年九月十八日十五時三十分，在台北市○○路○段及福
    興路口，見丁○○行跡可疑，經盤查當場扣得於附表（一）編號４時間向戊○○
    所購買施用安非他命後剩餘如附表（二）編號所示之物；又於八十八年九月二
    十日，經台北市政府警察局萬華分局，在台北縣板橋市○○路○段一四七巷十五
    之二號三樓，查獲乙○○後再循線於八十八年九月廿二日晚間九時五十分許，在
    台北市○○○路○段三十九號一樓，自戊○○身上扣得其所有如附表（二）編號
    所示之安非他命二包（起訴書誤載為一包）、並自晴光照相館內營業場所展示
    櫃子抽屜裏扣得戊○○所有附表（二）編號所示之物，查知上情。
二、案經台北市政府警察局萬華分局移送臺灣台北地方法院檢察署檢察官偵查起訴。
    理  由
一、訊據被告雖坦承，因施用安非他命經觀察勒戒，於八十八年間七月十二日執行完
    畢出所後，先後與證人乙○○、丁○○認識，且渠等均多次至晴光照相館找伊之
    事實，惟矢口否認有販賣安非他命予乙○○、丁○○之不法犯行，辯稱：八十七
    年間並不認識乙○○，當不可能自八十七年起販賣安非他命與乙○○，又查獲當
    時由其身上扣得附表（二）之安非他命供自己使用尚有不足，扣案電子磅秤係
    綽號「阿凱」之男子所寄放非伊所有，且證人丁○○於法院調查時已證稱：在警
    訊時所為之證述因遭警刑求，警訊所供述向被告購買扣案安非乙節並不實在，其
    所施用之安非他命係向第三人小陳購買云云。
經查：
（一）、被告與證人乙○○，係於八十八年六月二十八日起，期間因二人同時在勒戒
        所勒戒互相認識，已據被告與證人乙○○於本院調查時證述互核相符，且有
        台灣台北看守所八十九年二月九日北所傑總字第Ｏ六一一號函，在卷可稽，
        雖證人乙○○於偵訊時證稱：八十七年大約是年中時，最後一次是八月十四
        日，都在照相器材行，每次都在那裡交易：：：大約五、六次，關於證人乙○○何以證述係八十七年中購買安非他命乙節，經本院調查時再結問，經證
        人乙○○先後證稱：其一或二星期去買一次：：：，偵訊時所陳述八十七年
        中向被告購買安非他命，應更正為八十八年，當時係記錯（見本院八十八年
        十二月三月及八十九年一月七日筆錄）。經參以證人乙○○於警訊時證述，
        最近一次在今年八月十四日（即八十八年），有向阿順仔（即被告）購買安
        非他命，其於八月十六日入伍服役，：：。及證人乙○○於偵訊證述：亦表
        示最後一次是八月十四日向被告購買安非他命，：都是在照相器材行買，大
        約五、六次，綜合上開各詞，證人乙○○於警訊時之證述已明確指述於八十
        八年向被告購買安非他命，另於本院調查亦一致證述一或二星期買一次，先
        後共買五次，則證人乙○○稱偵訊時所述八十七年係錯誤，顯係偵訊時過於
        緊張而有錯誤，自可採信。
（二）、又台北市政府警察局萬華分局，於八十八年九月二十日，在台北板橋市○○
        路○段一四七巷十五之二號三樓，查獲乙○○，並循線於八十八年九月廿二
        日晚間九時五十分許，在台北市○○○路○段三十九號一樓，自戊○○身上
        扣得其如附表（二）編號所示之安非他命二包（起訴書誤載為一包）、且
        自晴光照相館內營業場所展示櫃子抽屜裏扣得附表（二）編號所示之物之
        事實，經被告供承在卷，並據證人（即現場查獲警員）丙○○，於本院審理
        時，結證屬實在卷，按附表（二）編號之安非他命，被告自行放置在其身
        上、又編號電子磅秤乙個，被告係收藏在被告照相館之櫃內，客觀上應屬
        被告所有，且被告於警訊初供時陳明，上開扣案物係伊所有，嗣後被告再翻
        異其詞，改稱係阿凱販賣安非他命，以該因電子磅秤，秤量數量不足後寄放
        ，且迄今仍未能提供阿凱之真實姓名以供本院查證，所辯自不可採，又按扣
        案之電子磅秤，係以秤量細微物品所需，且為販賣毒品者使用秤量工具，被
        告在查獲址係經營照相館，並不需要使用電子磅秤，則附表（二）編號之
        電子磅秤係被告供販賣安非他命秤量所用自可確定，且扣案附表（二）編號
        之粉末係甲基安非他命，經法務部調查局鑑定，有該局八十九年二月十三
        日八九ＯＯ四三二一號函在卷可稽，綜上所述，則證人乙○○於警訊、偵訊
        及本院調查時結證被告確實有附表（一）１販賣安非他命之事實，自可採信
        ，被告此部分犯行，應可認定。
（三）、至於證人丁○○於本院調查時改陳，為警查獲時因電話簿內記載有被告名字
        ，警訊時因遭警刑求，其證述被告於附表（一）編號２、３、４之時間販賣
        安非他命，及附表（二）之物，係於附表（一）編號４時間，證人丁○○
        向被告購買安非他命，供其施用後剩餘之物：：各節均非屬實，事實上此次
        為警查獲上開扣案之安非他命係向綽號小陳之人所購買，並非向被告購買等
        等，但查：證人丁○○被查獲時，當場扣得附表（二）之安非他命數量甚
        多，物證明確，證人丁○○係自願說明安非他命向被告購買之來源，以供警
        查證，製作警訊筆錄係證人任意性之陳述，並非以不正當時方式取供事實，
        且查獲斯時證人丁○○並未供述安非他命係向綽號小陳之人購買等情，業據
        證人（即查獲警員）甲○○於本院審理時結證屬實在卷，況參以被告與證人
        丁○○於警訊及本院調查時均供陳彼此間有金錢往來，且被告亦於警訊亦自
        承欠丁○○一萬餘元，但期間有以安非他命抵所欠之現金：：（見八十八年
        偵字第二三八八七號卷第四頁反面第一行、本院八十九年一月七日筆錄），
        是被告與證人丁○○之間確有以金錢為對價販賣安非他命之行為，當可確定
        ，證人丁○○空言指稱被刑求乙節，當係事後迴護被告之詞，自無可採，且
        扣案附表（二）之結晶係安非他命，業據法務部調查局鑑定，此有該局八
        十九年三月二十九日八九Ｏ一八六四一號函，附卷可稽，則被告販賣安非他
        命與證人丁○○之犯行，亦可確定。
二、查安非他命屬中樞神經興奮劑，具有輕微之成癮性，服用後會產生依賴性、耐藥
    性，並引起不安、頭昏、顫抖、亢進性反應、失眠、焦慮、譫妄、慢性中毒、精
    神障礙、類似精神分裂之錯覺、妄想及伴有行動與性格異常等副作用，其劑量增
    大時，甚或會死亡。而其慣用者，由於精神錯亂，更具有暴力攻擊及反社會行為
    等傾向，情況非常嚴重，且戒解不易，故立法院於八十六年十月三十日三讀通過
    毒品危害防制條例，於該條例第二條中將其列為二級毒品，並於八十七年五月二
    十日公布，同年月二十二日生效。核被告所為，係犯毒品危害防制條例第四條第
    二項之販賣第二級毒品罪。被告販賣安非他命前後持有安非他命之低度行為，應
    為販賣之高度行為所吸收，不另論罪。被告先後多次販賣安非他命犯行時間緊接
    、方法相同、所犯係構成要件相同之罪名，顯係基於概括犯意為之，應依連續犯
    規定論以連續販賣第二級毒品罪，並加重其刑。爰審酌被告施用安非他命經勒戒
    後，仍不知悔悟不改此惡習，進而與有施用安非他命劣習之人往來之品行不佳，
    尚且販賣他人施用，戕害自己及他人身心，對社會所生之危害甚鉅，犯罪動機及
    其犯後否認犯行之態度不良等一切情狀，量處如主文所示之刑，以示懲儆。又扣
    案附表（二）編號係違禁物不問屬於犯人於否，依毒品危害條例第十八條前
    段宣告，沒收銷燬之，附表（二）編號，被告所有供販賣安非他命分裝秤量之
    用，係供犯罪所用之物，已如前述，依刑法第三十八條第一項第二款，宣告沒收
    。被告販賣第二級毒品安非他命，所得如附表（一）所示財物，係因犯罪所得財
    物，亦應依毒品危害防制條例第十九條第一項之規定沒收之，如全部或一部不能
    沒收時，以其財產抵償之。
三、至附表（二）編號，雖係被告所有，惟查：該塑膠袋係被告供照相館裝照片所
    用，迭據被告陳明在卷，且證人乙○○於本院調查亦證稱，被告販賣之安非他命
    係以附表（二）編號相同之小塑膠袋，並非以附表（二）編號相同大塑膠袋
    裝安非他命之事實（見本院八十九年一月七日筆錄），且經本院履勘現場，被告
    確有以附表（二）相同大塑膠袋為沖洗照片客人裝底片，被告之上開供述，當
    可採信，則附表（二）編號，非供本件犯行所用之物，又附表（二）編號僅
    係含安非他命殘渣無法磅稱，經本院調閱扣案證物屬實，則該證物係供施用安非
    他命所用，非供本件犯行所用之物，自不予沒收，併此敘明。
四、至公訴人認被告自八十七年起，亦有連續販賣安非他命予乙○○犯行，惟查：被
    告與乙○○係在八十八年六月二十八日起在勒戒所認識，被告販賣安非他命與乙○○，係自被告於八十八年七月十二日勒戒完畢出所與乙○○聯絡後之事實，已
    詳如前述，公訴人認被告此部分販賣安非他命之犯行，尚有未合，惟公訴人認此
    部分犯行與上開連續販賣安非他命罪有裁判上一罪關係，故不另為無罪之諭知，
    併此說明。
據上論斷，應依刑事訴訟法第二百九十九條第一項前段，毒品危害防制條例第四條第
二項、第十八條第一項前段、第十九條第一項，刑法第十一條前段、第五十六條、第
三十八條第一項第二款，判決如主文。
本案經檢察官陳佳秀到庭執行職務。
中     華     民     國     八十九      年       五     月     二十六   日
                                臺灣台北地方法院刑事第八庭
                                    法  官  王  淑  滿
右正本證明與原本無異
如不服本判決應於送達後十日內向本院提出上訴狀
                                    書記官  謝  韻  華
中     華     民     國     八十九      年       五     月     二十八   日
附表（一）
編號   時         間        價    格（新台幣）       買  受 人
１   於八十八年七月十二日被 每小包壹仟元或二千元     乙  ○ ○
     告執行觀察勒戒釋放出所
     後某日至同年八月十四日
     晚上二十時至二十二時間
     每隔一或二星期買一次共
     五、六次
２   於八十八年九月十八日   一萬元購買八公克         丁  ○ ○
     為警查獲前壹個半月
     晚上二十二時許
３   於八十八年九月十八日  五千元購買三公克          同  右
     為警查獲前一個月
     晚上二十二時許
４   八十八年九月初        二萬二千元購買三十公克    同   右
     晚上二十二時許
附表（二）
 、安非他命結晶五包（合計淨重十三點四六公克，包裝重一點六八公克）。
 、安非他命粉末二包（合計淨重零點六一公克，包裝重零點三八公克）。
 、電子磅秤乙個。
 、塑膠分裝袋二十七個。
 、小塑膠袋二小包（內含安非他命殘渣無法磅稱）。
附錄本案所犯法條全文
毒品危害防制條例第四條
製造、運輸、販賣第一級毒品者，處死刑或無期徒刑、處無期徒刑者，得併科新臺幣
一千萬元以下罰金。
製造、運輸、販賣第二級毒品者，處無期徒刑或七年以上有期徒刑，得併科新臺幣七
百萬元以下罰金。
製造、運輸、販賣第三級毒品者，處五年以上有期徒刑，得併科新臺幣五百萬元以下
罰金。
製造、運輸、販賣專供製造或施用毒品之器具者，處一年以上七年以下有期徒刑，得
併科新臺幣一百萬元以下罰金。
毒品危害防制條例第四條
前四項之未遂犯罰之。


司法院資訊處製作；財團法人民間司法改革基金會備份。
